【裁判字號】    99,審易緝,10
【裁判日期】    990319
【裁判案由】    竊盜
【裁判全文】
臺灣桃園地方法院刑事判決            99年度審易緝字第10號
公  訴  人  臺灣桃園地方法院檢察署檢察官
被      告  乙○○
上列被告因竊盜案件，經檢察官提起公訴（98年度偵字第9114號
），被告於準備程序進行中為有罪陳述，經本院裁定由受命法官
獨任進行簡式審判程序，判決如下：
    主  文
乙○○結夥三人、踰越安全設備竊盜，累犯，處有期徒刑壹年。
    事實及理由
一、被告所犯之罪，為死刑、無期徒刑、最輕本刑3 年以上有期
    徒刑或高等法院管轄第一審案件以外之罪，而被告於本院準
    備程序進行中，就被訴事實為有罪之陳述，經本院告知簡式
    審判程序意旨，並聽取公訴人及被告之意見後，依刑事訴訟
    法第273 條之1 第1 項之規定，裁定依簡式審判程序審理。
二、犯罪事實：
    乙○○前於民國94年間，因竊盜、違反槍砲彈藥刀械管制條
    例等案件，經臺灣高等法院以94年度上訴字第846 號判決分
    別判處有期徒刑3 年4 月、4 月，應執行有期徒刑3 年6 月
    確定；又於94年間，因施用毒品案件，經臺灣宜蘭地方法院
    以94年度宜簡字第7 號判決判處有期徒刑4 月確定；又於95
    年間，因竊盜案件，經臺灣臺北地方法院以94年度易字第87
    8 號判決判處有期徒刑1 年6 月確定；上開4 罪嗣經臺灣臺
    北地方法院以95年度聲字第711 號裁定應執行有期徒刑5 年
    確定；上開案件其中竊盜有期徒刑1 年6 月、違反槍砲彈藥
    刀械管制條例有期徒刑4 月、施用毒品有期徒刑4 月，經臺
    灣臺北地方法院以96年度聲減字第2716號裁定各減刑為有期
    徒刑9 月、2 月、2 月，與上開竊盜有期徒刑3 年4 月部分
    ，合併定應執行刑為有期徒刑3 年11月確定，於94年7 月5
    日入監執行，97年2 月5 日因縮短刑期假釋出監，於97年5
    月6 日縮刑假釋期滿，未經撤銷假釋，其未執行之刑，以已
    執行論而執行完畢。詎猶不知悔改，意圖為自己不法之所有
    ，與張耀宗、陳俊成（另由本院以98年度審易字第1410號判
    決判處張耀宗有期徒刑6 月、陳俊成有期徒刑8 月確定）共
    同基於竊盜之犯意聯絡，於97年8 月27日某時許，由陳俊成
    從基隆市○○區○○街303 巷12弄45號即甲○○住處後門鐵
    窗進入後，再打開後門使乙○○、張耀宗進入該住處，共同
    竊得甲○○所有身分證、駕照、健保卡、軍人身分證及現金
    新臺幣（下同）8000多元等物。嗣於97年9 月3 日下午6 時
    40分許，在桃園縣楊梅鎮○○路○ 段107 巷77弄37號前，為
    警查獲，陳俊成為逃避刑事責任，竟冒用「甲○○」名義應
    訊（所涉偽造文書犯行，經本院以98年度審訴字第1007號判
    決判處有期徒刑4 月確定），嗣經內政部警政署刑事警察局
    比對「甲○○」指紋結果，發現與甲○○不符，卻與陳俊成
    相符，始循線查悉上情。
三、認定被告犯罪所憑之證據：
  (一)被告乙○○於本院審理時之自白。
  (二)被害人甲○○於偵查時之證述。
  (三)同案被告陳俊成、張耀宗於本院準備程序及審理中之證述。
  (四)甲○○之身分證正反面影本、基隆市警察局第二分局八斗子
    派出所受理刑事案件報案三聯單及被告乙○○所有00000000
    00號行動電話於97年8 月20日至97年9 月10日間之雙向通聯
    紀錄1 份。
四、查同案被告陳俊成未經許可，無故攀爬甲○○住處後門鐵窗
    進入後，再打開後門使乙○○、張耀宗進入該住處內竊取財
    物，自屬踰越安全設備，使該鐵窗失其防閑之效用。又結夥
    3 人以上之犯罪，應以在場共同實施或在場參與分擔實施犯
    罪之人為限，此有最高法院76年度台上字第7210號判例意旨
    可稽。是核被告乙○○所為，係犯刑法第321 條第1 項第2
    款、第4 款之踰越安全設備、結夥三人竊盜罪。被告乙○○
    就上開犯行間，與同案被告陳俊成、張耀宗具有犯意聯絡及
    行為分擔，為共同正犯。又被告乙○○有犯罪事實欄所載之
    科刑及執行資料，有臺灣高等法院被告前案紀錄表在卷可憑
    ，其於有期徒刑執行完畢後，5 年內故意再犯本案有期徒刑
    以上之罪，為累犯，應依刑法第47條第1 項之規定，加重其
    刑。爰審酌被告正值年輕力盛，不思以正當手段獲取財物，
    前為求金錢之花用已竊取他人之財物多次，欠缺尊重他人財
    物之觀念，手段為由同案被告陳俊成利用踰越窗戶入內行竊
    ，對於居住安全形成重大危害，及至本院審理時始坦承犯行
    等一切情狀，量處如主文所示之刑。
五、應適用之法條：
    刑事訴訟法第273 條之1 第1 項、第299 條第1 項前段、第
    310 條之2 ，刑法第28條、第321 條第1 項第2 款、第4 款
    、第47條第1 項。
六、如不服本判決，應於判決送達後10日內向本院提出上訴狀（
    應附繕本），其未敘述上訴理由者，應於上訴期間屆滿後20
    日內補提理由書狀於本院，上訴於臺灣高等法院。
本案經檢察官顏世翠到庭執行職務。
中    華    民    國    99    年    3     月    19    日
                    刑事庭  法  官  林孟宜
以上正本證明與原本無異。
                            書記官  洪明媚
中    華    民    國    99    年    3     月    19    日
附錄本案論罪科刑法條：
中華民國刑法第321條第1項
犯竊盜罪而有左列情形之一者，處6月以上、5年以下有期徒刑：
一、於夜間侵入住宅或有人居住之建築物、船艦或隱匿其內而犯
    之者。
二、毀越門扇、牆垣或其他安全設備而犯之者。
三、攜帶兇器而犯之者。
四、結夥三人以上而犯之者。
五、乘火災、水災或其他災害之際而犯之者。
六、在車站或埠頭而犯之者。

司法院資訊處製作；財團法人民間司法改革基金會備份。
